

Julian Schapink

Je suis un collaborateur à double compétence qui sait approcher les problèmes techniques avec une méthodologie rigoureuse afin de concevoir des solutions innovantes. Grâce à une expérience entrepreneuriale formatrice et une maîtrise bilingue de l'anglais, je sais m'intégrer facilement au sein des différentes équipes.

% 06 20 09 11 06



www.jschapink.github.io



FORMATIONS

Architecte du Numérique

École 42 Paris JAN 2022 - AVRIL 2023 Architecture logicielle, Développement C, bash, python

Master Ingénierie Mécanique

INSA Lyon
SEPT 2017 - SEPT 2022
Conception et Innovation de Produits
(formation par alternance)

DUT Génie Mécanique Productique

IUT Lyon 1
SEPT 2015 - SEPT 2017
Conception, Industrialisation
et Organisation industrielle
(semestre et stage au Québec)

CPGE Martinière Monplaisir

PTSI Monplaisir Lyon 8 SEPT 2014 - SEPT 2015 Physique, Technologies et Sciences de l'Ingénieur

★ ACTIVITÉS

Fabrication artisanale de vélos Photographie professionnelle Design industriel Culture "maker" Cyclisme, ski, randonnée

EXPÉRIENCES

CINEFLOWS

MAI 2023 - SEPT 2024, PARIS

Responsable Produit, Co-fondateur

- Conception d'une solution SaaS pour la distribution de films:
 - → coordination d'équipe, enquête d'analyse du besoin, définition des spécifications fonctionnelles, évaluation de la proposition de valeur, formation en UX Design, prototypage de la web-app

NTN-SNR ROULEMENTS

SEPT 2017 - SEPT 2021, ANNECY

Ingénieur Conception Mécanique

- Développement d'un module de transitique industrielle pour le triage de rouleaux coniques à haute cadence:
 - → conception du système mécanique et électro-pneumatique, programmation embarquée du pilotage via capteurs optiques, prototypage, mise au point, essais sur site, validation du procédé
- Exploration sur la fabrication additive métallique par la reconception d'une cage de roulement aéronautique:
 - → diminution de masse par optimisation de la topologie, enrichissement fonctionnel grâce au procédé additif, produit vitrine pour motiver les investissements de recherche
- Optimisation de la simulation EF des procédés de traitement thermique localisé par chauffe à induction:
 - → conception d'inducteurs innovants en fabrication additive métallique, analyse de sensibilité du paramètrage logiciel via la mise en place de plans d'expériences Taguchi, gestion des mises en données des simulations, direction de campagnes d'essais en partenariat avec l'éditeur pour la calibration du logiciel